【裁判字號】    99,審訴,111
【裁判日期】    990423
【裁判案由】    違反毒品危害防制條例
【裁判全文】
臺灣新竹地方法院宣示判決筆錄         99年度審訴字第111號
公  訴  人  臺灣新竹地方法院檢察署檢察官
被      告  乙○○
指定辯護人  本院公設辯護人  甲○○
上列被告因違反毒品危害防制條例一案，經檢察官提起公訴（99
年度毒偵字第83號）後，聲請本院改依協商程序而為判決，於中
華民國99年4 月23日下午4 時在本院刑事第十一法庭宣示判決，
出席職員如下：
                                    審判長法  官  馮俊郎
                                          書記官  蕭汝芳
                                          通  譯  楊德光
法官起立朗讀判決主文、犯罪事實要旨、處罰條文，及告以上訴
限制、期間並提出上訴狀之法院，且諭知記載其內容：
一、主  文：
    乙○○施用第一級毒品，累犯，處有期徒刑柒月。又施用第
    二級毒品，累犯，處有期徒刑肆月。應執行有期徒刑玖月。
二、犯罪事實要旨：
（一）乙○○前曾於民國81年10月間，因違反槍砲彈藥刀械管
      制條例案件，經臺灣高等法院於82年4 月1 日以82年度上
      易字第1310號判決，判處有期徒刑7 月確定；又於82年
      5 月間，因違反肅清煙毒條例案件，經本院於82年10月1
      日，以82年度訴字第712 號判決，判處有期徒刑4 年，嗣
      於82年11月13日確定；又於82年7 月間，因違反肅清煙
      毒條例案件，經本院於83年3 月26日，以82年度訴字第13
      76號判決，就違反麻醉藥品安非他命部分判處有期徒刑4
      月，就違反槍砲彈藥刀械管制條例部分判處有期徒刑6 月
      ，就違反藥事法部分判處有期徒刑6 月，嗣被告就違反藥
      事法部分提起上訴，經臺灣高等法院於84年3 月23日，以
      83年度上訴字第6066號判決駁回上訴，嗣於84年4 月3 日
      確定，上開3 罪並經定應執行刑為有期徒刑1 年2 月確定
      。上開、、案件之罪接續執行，於82年8 月3 日入
      監執行，並於84年12月1 日縮短刑期假釋出監，嗣後經撤
      銷假釋，餘殘刑有期徒刑3 年2 月1 日。又於86年2 月
      間，因違反麻醉藥品管理條例案件，經本院於86年7 月23
      日，以86年度易字第658 號判決，判處有期徒刑6 月，嗣
      於86年8 月21日確定；又於86年3 月間，因違反肅清煙
      毒條例案件，經本院於86年5 月9 日，以86年度訴字第32
      8 號判決，判處有期徒刑3 年6 月，嗣於86年5 月29日確
      定；又於86年5 月間，因違反肅清煙毒條例案件，經本
      院於86年7 月16日，以86年度訴字第556 號判決，判處有
      期徒刑3 年8 月，嗣提起上訴，經臺灣高等法院於86年10
      月8 日，以86年度上訴字第4766號判決駁回上訴確定。上
      開、、案件之罪並經定應執行刑為有期徒刑7 年5
      月確定，並與上開殘刑3 年2 月1 日接續執行，於86年8
      月1 日入監執行，並於92年10月7 日縮短刑期假釋出監，
      嗣後經撤銷假釋，復因減刑條例之施行，經本院以96年度
      聲減字第310 號裁定，就上開案件之罪減為有期徒刑3
      月又15日，就上開、案件之罪分別減刑並經定應執行
      刑為有期徒刑2 年8 月，就上開、、案件之罪分別
      減刑並經定應執行刑為有期徒刑3 年8 月又15日確定，上
      開案件接續執行其剩餘殘刑，於95年8 月21日入監執行，
      並於96年7 月16日縮刑期滿執行完畢。
（二）乙○○前於94年11月間，因施用第一級毒品案件，經本院
      以94年度毒聲字第476 號裁定送勒戒處所觀察、勒戒後，
      因認有繼續施用毒品之傾向，再經本院以95年度毒聲字第
      1 號裁定令入戒治處所施以強制戒治，於95年1 月17日入
      所執行，經執行已滿6 月後，執行成效經評定合格，認無
      繼續強制戒治之必要，嗣於95年8 月21日釋放執行完畢，
      並經臺灣新竹地方法院檢察署檢察官於95年9 月1 日以95
      年度戒毒偵字第74號為不起訴處分確定。
（三）乙○○不知警惕，於前開強制戒治處分執行完畢釋放後5
      年內，(1)復基於施用第一級毒品海洛因的犯罪意思，於98
      年12月28日晚上6 時許，在新竹縣竹北市○○○路路旁的
      車內，以將海洛因粉末摻入香煙內，再點火吸煙之方式，
      施用第一級毒品海洛因1 次。(2)另基於施用第二級毒品甲
      基安非他命的犯罪意思，於98年12月27日中午左右，在新
      竹縣竹北市○○○路路旁的車內，以將甲基安非他命放在
      錫箔紙上，再以火燒烤，吸其煙霧之方式，施用第二級毒
      品甲基安非他命1 次。嗣於98年12月29日下午5 時35分許
      ，在新竹縣竹北市○○街46號為警查獲，經警採集其尿液
      送驗結果，呈嗎啡、可待因陽性及安非他命、甲基安非他
      命陽性反應，始悉上情。
三、處罰條文：
    毒品危害防制條例第10條第1 項、第2 項，刑法第11條前段
    、第47條第1 項、第51條第5 款。
四、協商判決除有刑事訴訟法第455 條之4 第1 項第1 款於本訊
    問程序終結前，被告撤銷協商合意或檢察官撤回協商聲請者
    ；第2 款被告協商之意思非出於自由意志者；第4 款被告所
    犯之罪非第455 條之2 第1 項所定得以協商判決者；第6 款
    被告有其他較重之裁判上一罪之犯罪事實者；第7 款法院認
    應諭知免刑或免訴、不受理者情形之一，及違反同條第2 項
    「法院應於協商合意範圍內為判決；法院為協商判決所科之
    刑，以宣告緩刑或2 年以下有期徒刑、拘役或罰金為限」之
    規定者外，檢察官與被告均不得上訴。
五、如有前項得上訴之情形，得自收受宣示判決筆錄送達之日起
    10日內，向本院提出上訴書狀，上訴於第二審法院。
中    華    民    國    99    年    4     月    23    日
                    刑事第九庭書  記  官      蕭汝芳
                              審判長法官      馮俊郎
以上筆錄正本係照原本作成。
中    華    民    國    99    年    4     月    23    日
                              書  記  官      王思穎
附錄本案處罰實體法條全文：
毒品危害防制條例第10條第1 項、第2 項：
施用第一級毒品者，處6 月以上5 年以下有期徒刑。
施用第二級毒品者，處3 年以下有期徒刑。

司法院資訊處製作；財團法人民間司法改革基金會備份。
